【裁判字號】    98,訴,589
【裁判日期】    980527
【裁判案由】    搶奪
【裁判全文】
臺灣臺南地方法院刑事判決               98年度訴字第589號
                                       98年度訴字第650號
公  訴  人  臺灣臺南地方法院檢察署檢察官
被      告  丙○○
上列被告因搶奪案件，經檢察官提起公訴（98年度營偵字第569
及追加起訴（98年度營偵字第640號），被告於準備程序中就犯
罪事實為有罪之陳述，本院合議庭裁定由受命法官獨任進行簡式
審判程序，判決如下：
    主  文
丙○○犯搶奪罪，二罪，均累犯，各處有期徒刑壹年，應執行刑
有期徒刑壹年拾月。
    事  實
一、丙○○前因詐欺及竊盜案件，經本院以95年度簡字第1521號
    及95年度易字第1007號分別判處有期徒刑5月及7月確定，嗣
    由本院以96年度聲減字第611號裁定減為有期徒刑2月15日及
    3月15日，應執行有期徒刑5月確定，甫於民國（下同）96年
    7月16日執行完畢。猶不知惕勵，竟意圖為自己不法之所有
    ，分別為下列之搶奪行為：
  (一)於98年3月23日下午某時，乘坐由不知情之某計程車行員工
    林育瑋駕駛之車牌號碼0178-SX號自小客車，自雲林縣麥寮
    鄉前往臺南縣麻豆鎮，途中，丙○○指示林育瑋轉往臺南縣
    新營市，並停放在乙○○所經營位於臺南縣新營市○○路23
    號之正大銀樓前，當日下午2時35分許，丙○○進入正大銀
    樓後，向該銀樓負責人乙○○佯稱欲購買金項鍊1條云云，
    將乙○○取出予以試戴之金項鍊1條（重約1兩2分）戴在頸
    部後，即乘乙○○不備，奪門逃逸而搶奪該金項鍊1條，立
    刻搭乘上開計程車，催促林育瑋駕車離開，揚長而去，並即
    持往李金達所經營位於臺南縣麻豆鎮○○路48號之金德銀樓
    ，向不知情之李金達出售之，得款新臺幣（下同）34,930元
    ，花用殆盡。經乙○○報警處理，警方循線查知丙○○，丙
    ○○始於同年月29日晚間至警局投案。
  (二)復於98年4月3日下午某時，乘坐由不知情之李明全所駕駛之
    車牌號碼1200-UB號自小客車，自臺中縣梧棲鎮前往臺南縣
    下營鄉，當日下午3時餘許，丙○○指示李明全將車輛暫停
    在臺南縣下營鄉○○路○段12巷口前，丙○○下車徒步進入
    洪涂月所經營位於上開中山路一段12巷22號之春茂銀樓後，
    向洪涂月佯稱欲購買金項鍊1條云云，將洪涂月取出予以試
    戴之金項鍊1條（重約1兩1分7）戴在頸部後，即乘洪涂月不
    備，奪門逃逸而搶奪該金項鍊1條，旋搭乘上開計程車，催
    促李明全駕車離開，揚長而去，並持往張麗金所經營位於臺
    南縣白河鎮○○路62號之金寶益銀樓，向不知情之張麗金變
    賣之，賣得31,400元，花用一空。經洪涂月報警處理後，警
    方循線查知丙○○，丙○○於翌日始赴警局投案。
二、案經臺南縣警察局新營分局報請臺灣臺南地方法院檢察署檢
    察官偵查起訴，及上開分局報告上開檢察署檢察官追加起訴
    。
    理  由
一、本件係經被告丙○○於準備程序當庭表示認罪，而經本院合
    議庭裁定由受命法官獨任以簡式審判程序審理，則依據刑事
    訴訟法第273條之2、同法第159條第2項之規定，不適用傳聞
    法則有關限制證據能力之相關規定，合先敘明。
二、上揭犯罪事實，業據被告於警詢、偵查及本院審理中均坦承
    不諱，核與證人即被害人乙○○、洪涂月與證人林育瑋、證
    人即計程車車行負責人翁明滄、李金達、李明全與張麗金於
    警詢時證述之情節相符，並有計程車車行-出車表、金德銀
    樓金飾買入登記簿影本、金飾買入登記簿影本各1紙、遭搶
    之金項鍊照片、正大銀樓監視器畫面翻拍照片各1張、搜證
    照片6張及搶奪現場照片6張附卷可稽。足見被告之自白與事
    實相符，應可採信。本件事證明確，被告上開2次犯行洵堪
    認定。
三、本件被告趁被害人乙○○、洪涂月不備之際，分別徒手掠取
    其2人管領之財物，所為均係犯行法第325條第1項之搶奪罪
    。被告上開2次搶奪犯行，犯意各別，時地不同，應予分論
    併罰。又被告前有如犯罪事實欄所載前案有期徒刑執行完畢
    之紀錄，有臺灣高等法院被告前案紀錄表在卷可按，其於前
    開有期徒刑之執行完畢後5年內，故意再犯本件有期徒刑以
    上之2罪，均為累犯，各應依刑法第47條第1項之規定，加重
    其刑。爰審酌被告正值青壯，不思憑己力賺取金錢，月餘內
    即犯下兩起搶案，欠缺法紀觀念，造成被害人之心理恐懼，
    嚴重危害社會安全及秩序，惟其犯後主動投案並坦承犯行，
    尚有悔意，然尚未賠償被害人損失，暨其品行、犯罪動機、
    生活狀況、智識程度、犯罪所得利益及犯罪所生之損害等一
    切情狀，量處如主文所示之刑，並定其應執行之刑，以資懲
    儆。
據上論斷，應依刑事訴訟法第273條之1第1項、第265條第1項、
第299條第1項前段，刑法第325條第1項、第47條第1項，第51條
第5款，判決如主文。
本案經檢察官甲○○到庭執行職務
中    華    民    國    98    年    5     月    27    日
                  刑事第十庭    法  官    盧鳳田
以上正本證明與原本無異。
如不服本判決應於收受本判決後10日內向本院提出上訴書狀，並
應敘述具體理由。其未敘述上訴理由者，應於上訴期間屆滿後20
日內向本院補提理由書狀（均須按他造當事人之人數附繕本）「
切勿逕送上級法院」。
                                書記官    黃憶筑
中    華    民    國    98    年    5     月    27    日
附錄本案論罪科刑法條：
刑法第325條第1項：
意圖為自己或第三人不法之所有，而搶奪他人之動產者，處6月
以上5年以下有期徒刑。


司法院資訊處製作；財團法人民間司法改革基金會備份。
